臺灣板橋地方法院民事判決　　　　　　 99年度重訴字第433號
原　　　告　郭勝一
　　　　　　郭林貴美
　　　　　　郭子禔
　　　　　　郭蕓萱
　　　　　　郭子甄
兼上三人
法定代理人　高如蕙
上六人共同
訴訟代理人　趙培宏律師
　　　　　　邱任晟律師
被　　　告　嚴裕翔
　　　　　　　　　　　現另案於台北分監執行中
上列當事人間請求損害賠償事件，經本院於民國99年12月29日
言詞辯論終結，判決如下：
    主  文
被告應給付原告郭勝一新臺幣壹佰柒拾肆萬參仟捌佰零柒元、原
告郭林貴美新臺幣壹佰捌拾壹萬柒仟捌佰拾伍元、原告高如蕙新
臺幣柒佰肆拾捌萬貳仟肆佰玖拾伍元、原告郭子禔新臺幣參佰伍
拾柒萬壹仟陸佰貳拾陸元、原告郭蕓萱新臺幣參佰玖拾參萬壹仟
肆佰肆拾伍元、原告郭子甄新臺幣肆佰貳拾柒萬零參佰玖拾柒元
，及均自民國九十九年七月六日起至清償日止，按年息百分之五
計算之利息。
原告其餘之訴駁回。
訴訟費用由被告負擔。
本判決第一項於原告郭勝一、郭林貴美、高如蕙、郭子禔、郭蕓
萱、郭子甄依序以新臺幣伍拾捌萬元、陸拾萬元、貳佰肆拾玖萬
伍仟元、壹佰壹拾玖萬元、壹佰參拾壹萬元、壹佰肆拾貳萬元供
擔保後，得假執行。惟被告如為原告郭勝一、郭林貴美、高如蕙
、郭子禔、郭蕓萱、郭子甄依序以新臺幣壹佰柒拾肆萬參仟捌佰
零柒元、壹佰捌拾壹萬柒仟捌佰拾伍元、柒佰肆拾捌萬貳仟肆佰
玖拾伍元、參佰伍拾柒萬壹仟陸佰貳拾陸元、參佰玖拾參萬壹仟
肆佰肆拾伍元、肆佰貳拾柒萬零參佰玖拾柒元供擔保，得免為假
執行。
原告其餘假執行之聲請駁回。
    事實及理由
一、原告起訴主張：
（一）被告嚴裕翔於民國99年1 月31日凌晨1 時許起至同日凌晨
      3 時許止，飲酒後已達不能安全駕駛動力交通工具之狀態
      ，竟自同日上午5 時30分許，駕駛車號6U-1850 號自用小
      客車，欲返回其位在桃園縣八德市○○路579 號居所，迨
      於同日上午6 時15分許，沿國道一號公路北上時，本應注
      意車前狀況，並隨時保持必要之安全措施，復應遵守道路
      交通標誌、標線、號誌之指示，而依當時天候晴、日間有
      自然光線、柏油路面乾燥無缺陷、無障礙物、視距良好之
      情形，無不能注意之情事，竟疏未注意道路交通標誌、標
      線、號誌之指示，貿然逆向駛入於國道一號公路汐五高架
      道路南向車道，復因酒後注意力薄弱，亦未注意車前狀況
      ，於同日上午6 時20分許，行經國道一號公路南向30 公
      里200 公尺汐五高架處（新北市○○區路段）時，不慎與
      郭建男所駕駛搭載莊詔惠之車號7170-EN 號自用小客車發
      生對撞，致郭建男受有嚴重腦外傷、內出血、左側氣血胸
      、左鎖骨骨折、右上手臂、左下肢骨折之傷害，莊詔惠受
      有額、顴骨骨折等傷害，嗣經警到場處理並將郭建男、莊
      詔惠送林口長庚紀念醫院急救，郭建男、莊詔惠仍分別於
      同日上午8 時30分許、8 時40分許因中樞神經衰竭而死亡
      。
（二）按「因故意或過失，不法侵害他人之權利者，負損害賠償
      責任。」「不法侵害他人致死者，對於支出醫療及增加生
      活上需要之費用或殯葬費之人，亦應負損害賠償責任。被
      害人對於第三人負有法定扶養義務者，加害人對於該第三
      人亦應負損害賠償責任。第一百九十三條第二項之規定，
      於前項損害賠償適用之。」「不法侵害他人致死者，被害
      人之父、母、子、女及配偶，雖非財產上之損害，亦得請
      求賠償相當之金額。」民法第184 條第1 項前段、第192
      條、第194 條分別定有明文。茲將原告所受之各項損害詳
      述如下：
  車輛受損之損害158,000 元部分：原告高如蕙、郭子禔、郭
    蕓萱及郭子甄為被害人郭建男之繼承人，被告因過失駕駛撞
    及郭建男所駕駛之上揭汽車，致車頭嚴重毀損，回復原狀顯
    有重大困難。查郭建男之汽車係95年1 月出廠，購買價格為
    474,000 元，依固定資產耐用年數表，自用小客車耐用年數
    為5 年，以平均法計算每年折舊金額為79,000元〈474,000
    ÷（5 ＋1 ）＝79,000〉，於99年1 月時已使用4 年，故該
    車輛之殘值為158,000元〈474,000元－（79,000 ×4 ）＝
    158,000〉元。依民法第184 條第1 項前段、第2 項，第215
    條、第1148條第1 項規定，被告應賠償原告高如蕙、郭子禔
    、郭蕓萱及郭子甄。
  被告應賠償原告扶養費：原告郭勝一、郭林貴美為被害人郭
    建男之父母，郭子禔、郭蕓萱、郭子甄為郭建男之子女，原
    告高如蕙則係郭建男之配偶，有渠等戶籍謄本在卷可稽，依
    民法第1116條第1 項及1116條之1 之規定，郭建男對渠等均
    有扶養義務，故依民法第192 條第2 項之規定，被告自應賠
    償原告扶養費，其金額分別如下：
   A、原告郭勝一為34年5 月21日生，住於臺北市，有其戶籍謄
      本可稽（以下原告亦均同），依97年臺北市男性簡易生命
      表，99年1 月31日時其平均餘年為19.49 年，而依行政院
      主計處公佈97年度臺北市每人每月平均消費支出金額為24
      ,357元，每年則為292,284 元，平均餘年以19年計算，霍
      夫曼係數為13.603249 ，則計算原告郭勝一之扶養費為3,
      97 6,012元（292,28 4×13.603249 ＝3,976,012 ，元以
      下四捨五入，下同），惟郭建男尚有兄弟姊妹3 人分攤扶
      養費，故扣除中間利息後，被告應賠償原告郭勝一扶養費
      994,003 元（3,976,012 元÷4 ＝994,003 ）。
   B、原告郭林貴美為34年12月1 日生，依97年臺北市女性簡易
      生命表，99年1 月31日時其平均餘年為21.8 1年，而依行
      政院主計處公佈97年度臺北市每人每月平均消費支出金額
      為24,357元，每年則為292,284 元，平均餘年以21年計算
      ，霍夫曼係數為14.616070 ，則計算原告郭林貴美之扶養
      費為4,272,043 元（292,284 ×14.616070 ＝4,272,04 3
      ），惟被害人郭建男尚有兄弟姊妹3 人分攤扶養費，故扣
      除中間利息後，被告應賠償原告郭林貴美扶養費1,068,01
      1 元（4,272,043 ÷4 ＝1,068,011 ）。
   C、原告高如蕙為64年2 月10日生，依97年臺北市女性簡易生
      命表，99年1 月31日時其平均餘年為49.99 年，而依行政
      院主計處公佈97年度臺北市每人每月平均消費支出金額為
      24,357元，每年則為292,284 元，平均餘年以42年計算（
      因郭建男之平均餘年為42.07 年），霍夫曼係數為22.970
      484 ，則計算原告高如蕙之扶養費為0000000 元（292,28
      4 ×22.970484 ＝0000000 ）。
   D、原告郭子禔為91年6 月2 日生，自99年2 月1 日起至111
      年6 月2 日成年止，尚有約12年4 月可受扶養，以12年計
      算扶養費，霍夫曼係數為9.590111，而依行政院主計處公
      佈97年度臺北市每人每月平均消費支出金額為24 ,357 元
      ，每年則為292,284 元，扣除中間利息後，則計算原告郭
      子禔之扶養費為2,803,036 元（292,284 ×9.590111＝2,
      803,036 ），應由被告負責賠償。
   E、原告郭蕓萱為93年5 月25日生，自99年2 月1 日起至113
      年5 月25日成年止，尚有約14年4 月可受扶養，以14年計
      算扶養費，霍夫曼係數為10.821172 ，而依行政院主計處
      公佈97年度臺北市每人每月平均消費支出金額為24,357元
      ，每年則為292,284 元，扣除中間利息後，則計算原告郭
      蕓萱之扶養費為3,162,855 元（292,284 ×10.821172 ＝
      3,162,855 ），應由被告負責賠償。
   F、原告郭子甄為95年8 月9 日生，自99年2 月1 日起至115
      年8 月9 日成年止，尚有約16年6 月可受扶養，以16年計
      算扶養費，霍夫曼係數為11.980836 ，而依行政院主計處
      公佈97年度臺北市每人每月平均消費支出金額為24,357元
      ，每年則為292,284 元，扣除中間利息後，則計算原告郭
      子甄之扶養費為3,501,807 元（292,284 ×11.980836 ＝
      3,501,807 ），應由被告負責賠償。
  被告不法侵害郭建男致死，原告頓失至親，精神上承受莫大
    痛苦，被告應賠償原告每人精神慰撫金各100 萬元。
（三）爰依民法侵權行為法律關係，聲明：被告應給付原告高
      如蕙、郭子禔、郭蕓萱、郭子甄新臺幣158,000 元及自起
      訴狀繕本送達之翌日起至清償日止，按年息百分之5 計算
      之利息。被告應給付原告郭勝一新臺幣1,994,003 元及
      自起訴狀繕本送達之翌日起至清償日止，按年息百分之5
      計算之利息。被告應給付原告郭林貴美新臺幣2,068,01
      1 元及自起訴狀繕本送達之翌日起至清償日止，按年息百
      分之5 計算之利息。被告應給付原告高如蕙新臺幣7,89
      8,695 元及自起訴狀繕本送達之翌日起至清償日止，按年
      息百分之5 計算之利息。被告應給付原告郭子禔新臺幣
      3,803,036 元及自起訴狀繕本送達之翌日起至清償日止，
      按年息百分之5 計算之利息。被告應給付原告郭蕓萱新
      臺幣4,162,855 元及自起訴狀繕本送達之翌日起至清償日
      止，按年息百分之5 計算之利息。被告應給付原告郭子
      甄新臺幣4,501,807 元及自起訴狀繕本送達之翌日起至清
      償日止，按年息百分之5 計算之利息。訴訟費用由被告
      負擔。願供擔保請准宣告假執行。
二、被告則以：對於刑事判決所確認之事實均不爭執，被告自認
    有過失，惟原告請求之扶養費及精神慰撫金過高，對殯葬費
    則同意原告高如蕙之請求，其餘則請依法判決，聲明：原告
    之訴駁回，如受不利判決，願供擔保請准免為假執行等語。
三、原告主張被告之上開不法侵權行為致郭建男死亡之事實，業
    據原告提出臺灣板橋地方法院檢察署99年度偵字第5165、53
    73號起訴書、戶籍謄本、繼承系統表、汽車行車執照、統一
    發票及殯葬費收據等為證，為被告所自認，並經本院依職權
    調取據臺灣板橋地方法院檢察署99年度偵字第5373號偵查卷
    宗、本院99年度交易字第389 號刑事卷宗核閱屬實，且被告
    之上開行為，亦經本院以99年度交易字第389 號就被告飲酒
    過量後駕車部分判處被告拘役50日，過失致人於死部分判處
    有期徒刑1 年在案，有該判決書附卷可參（見99年度司重調
    字第243 號卷第5 頁），原告之主張，堪信為真實，被告之
    過失行為與被害人郭建男之死亡間，有相當因果關係，被告
    之侵權行為堪以認定。
四、按「因故意或過失，不法侵害他人之權利者，負損害賠償責
    任。」「不法侵害他人致死者，對於支出醫療及增加生活上
    需要之費用或殯葬費之人，亦應負損害賠償責任。被害人對
    於第三人負有法定扶養義務者，加害人對於該第三人亦應負
    損害賠償責任。第一百九十三條第二項之規定，於前項損害
    賠償適用之。」「不法侵害他人致死者，被害人之父、母、
    子、女及配偶，雖非財產上之損害，亦得請求賠償相當之金
    額。」民法第184 條第1 項前段、第192 條、第194 條分別
    定有明文。被告因上開過失行為，致被害人郭建男死亡，已
    如前述，原告等人自得依前揭規定請求被告賠償。茲將原告
    請求賠償之各項金額，析述如次：
（一）汽車受損之部分：
      原告高如蕙、郭子禔、郭蕓萱、郭子甄主張其等係被害人
      郭建男之配偶及子女，被告將郭建男之汽車撞毀而回復原
      狀顯有困難，爰依汽車之耐用年數表折舊後請求被告賠償
      158000元等情，固據提出行車執照為證，依臺灣板橋地方
      法院檢察署99年度偵字第5373號偵查卷附之照片觀之，該
      汽車車頭確已撞毀，顯難回復原狀，此部分依行車執照記
      載郭建男之汽車係95年1 月出廠，購買價格為474,000 元
      為被告所不爭執，依「營利事業所得稅結算申報查核準則
      」第95條第8 項規定：「固定資產提列折舊採用定率遞減
      法者，以一年為計算單位，其使用期間未滿一年者，按實
      際使用之月數相當於全年之比例計算之」。又依行政院所
      頒「固定資產耐用年數表」及「固定資產折舊表」之規定
      ，汽車之耐用年數為5 年，依定率遞減法每年折舊369/10
      00。查原告所有之機車出廠日期為95年1 月，則該車輛至
      受損時（99年1 月31日）已使用4 年，即零件已折舊4 年
      ，第1 年折舊174,906 元（計算式：474,000 ×369/1000
      ＝174,906 ），第2 年折舊110, 366元【計算式：（474,
      000 －174,906 ）×369/1000＝110,366 】，第3 年折舊
      為6,9641元【（474,000 －174, 906－110,366 ）×369/
      1000＝69,641】，第4 年折舊為43,943元【（474,000 －
      174,906 －110,366 －69,641）×369/1000＝43,943】，
      故被害人郭建男之汽車殘值為75,144元（計算式：汽車價
      額474,000 元－4 年折舊金額398,856 元＝75,144元）。
      準此，原告高如蕙、郭子禔、郭蕓萱、郭子甄請求被告賠
      償之汽車損失費用金額為75,144元，逾此範圍之請求則無
      理由。原告高如蕙、郭子禔、郭蕓萱、郭子甄為郭建男之
      繼承人，依民法第1138條及第1141條之規定，應平均繼承
      ，故原告高如蕙、郭子禔、郭蕓萱、郭子甄各得向被告求
      償18,786元（75,144÷4 ＝18,786）。
（二）扶養費部分：
      原告郭勝一、郭林貴美為被害人郭建男之父母，郭子禔、
      郭蕓萱、郭子甄為郭建男之子女，原告高如蕙則係郭建男
      之配偶，且均居住於臺北市北投區等情，已據原告提出戶
      籍謄本及繼承系統表為證，為被告所不爭執，堪信為真。
      依民法第1116條第1 項及1116條之1 之規定，郭建男對渠
      等均有扶養義務。依民法第192 條第2 項之規定，被告自
      應賠償原告扶養費，其金額分別審酌如下：
   1、查原告郭勝一為34年5 月21日生，依97年臺北市男性簡易
      生命表，99年1 月31日時其平均餘年為19.49 年，而依行
      政院主計處公佈97年度臺北市每人每月平均消費支出金額
      為24,357元，每年則為292,284 元，原告郭勝一請求平均
      餘年以19年計算，則霍夫曼係數為13.603249 ，有原告所
      提出之97年臺北市簡易生命表、行政院主計處平均每人月
      消費支出表、霍夫曼計算法計算一次給付之金額在卷可稽
      （見本院99年度交重附民字第25號卷第20頁至26頁），為
      被告所不爭，則計算原告郭勝一之扶養費為3,976,012 元
      （292,284 ×13.603249 ＝3,976,012 ）。惟郭建男尚有
      兄弟姊妹3 人可分攤扶養費，故扣除中間利息後，被告應
      賠償原告郭勝一扶養費994,003 元（計算式：3,976,012
      元÷4 人＝994,003 ）。
   2、原告郭林貴美為34年12月1 日生，依97年臺北市女性簡易
      生命表，99年1 月31日時其平均餘年為21.81 年，而依行
      政院主計處公佈97年度臺北市每人每月平均消費支出金額
      為24,357元，每年則為292,284 元，原告郭林貴美主張平
      均餘年以21年計算，霍夫曼係數為14.616070 ，有原告郭
      林貴美戶籍謄本、97年臺北市簡易生命表、行政院主計處
      平均每人月消費支出表、霍夫曼計算法計算一次給付之金
      額在卷可參，則計算原告郭林貴美之扶養費為4,272,043
      元（292,284 ×14.616070 ＝4,272,043 ），又被害人郭
      建男尚有兄弟姊妹3 人分攤扶養費，則被告應賠償原告郭
      林貴美扶養費為1,068,011 元（4,272,043 ÷4 人＝1,06
      8, 011）。
   3、原告高如蕙為64年2 月10日生，依97年臺北市女性簡易生
      命表，99年1 月31日時其平均餘年為49.99 年，而依行政
      院主計處公佈97年度臺北市每人每月平均消費支出金額為
      24,357元，每年則為292,284 元，平均餘年以42年計算（
      因郭建男之平均餘年為42.07 年），霍夫曼係數為22.970
      484 ，有原告高如蕙戶籍謄本、97年臺北市簡易生命表、
      行政院主計處平均每人月消費支出表、霍夫曼計算法計算
      一次給付之金額在卷可稽，則計算被告應賠償原告高如蕙
      之扶養費為6,713,905 元（292,284 ×22.970484 ＝0000
      000 ）。
   4、原告郭子禔為91年6 月2 日生，自99年2 月1 日起至111
      年6 月2 日成年止，尚有約12年4 月可受扶養，以12年計
      算扶養費，霍夫曼係數為9.590111，而依行政院主計處公
      佈97年度臺北市每人每月平均消費支出金額為24,357元，
      每年則為292,284 元，有原告郭子禔戶籍謄本、97年臺北
      市簡易生命表、行政院主計處平均每人月消費支出表、霍
      夫曼計算法計算一次給付之金額在卷可稽，扣除中間利息
      後，則計算被告應賠償原告郭子禔之扶養費為2,803,036
      元（292,284 ×9.590111＝2,803,036 ）。
   5、原告郭蕓萱為93年5 月25日生，自99年2 月1 日起至113
      年5 月25日成年止，尚有約14年4 月可受扶養，以14年計
      算扶養費，霍夫曼係數為10.821172 ，而依行政院主計處
      公佈97年度臺北市每人每月平均消費支出金額為24,357元
      ，每年則為292,284 元，此有原告郭蕓萱戶籍謄本、97年
      臺北市簡易生命表、行政院主計處平均每人月消費支出表
      、霍夫曼計算法計算一次給付之金額在卷可稽，扣除中間
      利息後，則計算被告應賠償原告郭蕓萱之扶養費為3,162,
      855 元（292,284 ×10.821172 ＝3,162,855 ）。
   6、原告郭子甄為95年8 月9 日生，自99年2 月1 日起至115
      年8 月9 日成年止，尚有約16年6 月可受扶養，以16年計
      算扶養費，霍夫曼係數為11.980836 ，而依行政院主計處
      公佈97年度臺北市每人每月平均消費支出金額為24,357元
      ，每年則為292,284 元，有原告郭子甄戶籍謄本、97年臺
      北市簡易生命表、行政院主計處平均每人月消費支出表、
      霍夫曼計算法計算一次給付之金額在卷可稽，扣除中間利
      息後，則計算被告應賠償原告郭子甄之扶養費為3,501,80
      7 元（292,284 ×11.980836 ＝3,501,807 ）。
（三）精神慰撫金部分：原告等人為本件車禍被害人郭建男之父
      母、配偶及子女，均係郭建男之至親，彼此感情深厚，郭
      建男因本件車禍死亡，衡諸社會一般通念，精神上當受有
      相當之痛苦，本院審酌原告郭勝一國小畢業、現已退休、
      98年度有股利及利息所得12萬餘元，於臺北市有房屋2筆
      、土地2 筆，投資41萬餘元，原告郭林貴美國小畢業、無
      職業，於臺北市有房屋及土地各1 筆，投資50餘萬元，原
      告高如蕙則係大專畢業、現無職業、98年度投資所得6 千
      餘元，原告郭子禔、郭蕓萱、郭子甄則分別於國小及幼稚
      園就讀，除郭子禔98年度利息所得1 千餘元外，均無財產
      及收入。被告則為大專畢業、於案發前每月收入約4 至5
      萬元，無財產及投資等收入，業經兩造陳明在卷，並有本
      院依職權調取兩造之稅務電子閘門財產所得調件明細表可
      佐，兩造對此均不爭執，堪信上開兩造之教育程度、職業
      、經濟能力等資料均為真實。本院斟酌兩造之身分地位、
      經濟狀況與智識程度、原告等人所受之痛苦程度等一切情
      狀，認原告請求之精神慰撫金各為100 萬元，核屬適當。
（四）綜上所述，原告所受各項損害之總計如下：
   1、原告郭勝一為1,994,003 元（計算式：994,003 ＋1,000,
      000 ＝1,994,003 ）。
   2、原告郭林貴美為2,068,011 元（計算式：1,068,011 ＋1,
      000,000 ＝2,068,011 ）。
   3、原告高如蕙為7,732,691 元（計算式：18,786＋6,713,90
      5 ＋1,000,000 ＝7,732,691 ）。
   4、原告郭子禔為3,821,822 元（計算式：18,786＋2,803,03
      6 ＋1,000,000 ＝3,821,822 ）。
   5、原告郭蕓萱為4,181,641 元（計算式：18,786＋3,162,85
      5 ＋1,000,000 ＝4,181,641 ）。
   6、原告郭子甄為4,520,593 元（計算式：18,786＋3,501,80
      7 ＋1,000,000 ＝4,520,593 ）。
五、末按保險人依本法規定所為之保險給付，視為被保險人損害
    賠償金額之一部分；被保險人受賠償請求時，得扣除之。強
    制汽車責任保險法第32條定有明文。查原告於本件車禍發生
    後，已各受領強制汽車責任保險金250,196 元，業據原告提
    出存摺影本附卷可參（見本院卷第29頁至33頁），並於本院
    99年12月29日審理時陳述甚明，故原告受領之強制汽車責任
    保險金應自原告得請求之金額中扣除，扣除後，原告郭勝一
    尚得請求1,743,807 元（計算式：1,994,003 －250,196 ＝
    1,743,807 ）；原告郭林貴美尚得請求1,817,815 元（計算
    式：2,068,011 －250,196 ＝1,817,815 ）；原告高如蕙尚
    得請求7,482,495 元（計算式：7,732,691 －250,196 ＝7,
    482,495 ）；原告郭子禔尚得請求3,571,626 元（計算式：
    3,821,822 －250,196 ＝3,571,626 ）；原告郭蕓萱尚得請
    求3,931,445 元（計算式：4,181,641 －250,196 ＝3,931,
    445 ）；原告郭子甄尚得請求4,270,397 元（計算式：4,52
    0,593 －250,196 ＝4,270,397 ）。
六、從而，原告依據侵權行為之法律關係，請求被告應各給付原
    告郭勝一1,743,807 元、原告郭林貴美1,817,815 元、原告
    高如蕙7,482,495 元、原告郭子禔3,571,626 元、原告郭蕓
    萱3,931,445 元、原告郭子甄4,270,397 元，及均自99年7
    月6 日（即被告於本院刑事庭簽收刑事附帶民事訴訟起訴狀
    翌日）起至清償日止，按年息百分之5 計算之利息，為有理
    由，應予准許，逾此範圍之請求，即屬無據，應予駁回。又
    兩造陳明願供擔保，聲請宣告假執行或免為假執行，就原告
    勝訴部分，核無不合，爰各酌定相當擔保金額分別准許之。
    至於原告敗訴部分，其假執行之聲請亦失所附麗，應併予駁
    回。
七、結論：原告之訴為一部有理由，一部無理由，依民事訴訟法
    第79條、第390 條第2 項、第392條第2項，判決如主文。
中    華    民    國   100    年    1     月    12    日
                  民事第三庭  法  官  林錫凱
以上正本，係照原本作成。
如對本判決上訴，須於判決送達後20日內向本院提出上訴狀。如
委任律師提起上訴者，應一併繳納上訴審裁判費。
中    華    民    國   100    年    1     月    12    日
                              書記官  羅麗娟